台灣板橋地方法院交通事件裁定                    九十一年度交聲字第五六０號
    原處分機關  交通部公路總局台北區監理所
    異  議  人  甲○○
    即受處分人
右列異議人即受處分人因違反道路交通管理處罰條例案件，對於交通部公路總局台北
區監理所九十一年三月二十五日北監六字第裁四０─ＡＭ0000000號所為之裁
決處分（原舉發通知單號碼：第ＡＭ0000000號），聲明異議，本院裁定如左
：
    主  文
異議駁回。
    理  由
一、異議意旨略以：受處分人甲○○並未收受舉發單，卻以最高額罰鍰，實難甘服，
    爰聲明異議，請求撤銷原處分云云。
二、按汽車駕駛人，爭道行駛有不在規定車道行駛之情形者，處新台幣（下同）六百
    元以上一千八百元以下罰鍰，道路交通管理處罰條例第四十五條第十三款定有明
    文。又對於違反道路交通管理處罰條例之行為，逕行舉發者，應按已查明之資料
    填註車牌號碼、車輛種類、車主姓名或名稱及地址，並於通知單上方空白處加註
    逕行舉發之文字後，由舉發機關送達被通知人；處理違反道路交通管理事件，有
    關文書送達之程序，準用刑事訴訟法送達之規定，違反道路交通管理事件統一裁
    罰標準及處理細則第十一條第一項第二款、第五條，分別定有明文。
三、經查：本件異議人即受處分人甲○○所有車號ＨＺＣ─九九七號重型機車，於民
    國（下同）八十九年五月八日七時五十七分許，行經台北市○○○路時，行駛於
    禁行車道，經警以照相設備攝得後，由台北市政府警察局中山分局據以逕行舉發
    ，有舉發單與行駛照片各一張在卷可證。足證異議人所有上開車輛於上揭時、地
    行駛於禁行車道之違規事實。異議人雖具狀辯稱：伊未接獲本件違規舉發通知單
    ，即逕遭裁決機關裁罰最高額罰鍰，顯不合理云云，惟本件異議人甲○○設籍於
    於台北縣鶯歌鎮○○○街十六號，而原舉發機關即台北市政府警察局中山分局將
    填製之舉發違反道路交通管理事件通知單，依異議人於道路監理機關登記之住址
    以掛號郵件送達，因查無此人退回寄送單位，有雙掛號回執影本附卷可稽；既因
    舉發單位依法寄送通知無著，乃改採公示送達方式並刊載於台北市政府公報，亦
    有卷附台北市政府公報八十九年十一月八日出版之冬字第二十七期公告在卷可證
    。是核本舉發單位之送達程序，於法即無不合，本件違規舉發通知單既已合法送
    達於異議人，異議人逾未繳納罰鍰，亦無從諉諸處分機關之裁罰不當。原處分機
    關據以援引上開規定，裁處其罰鍰一千八百元，於法並無違誤或不當。本件異議
    為無理由，應予駁回。據上論斷，應依道路交通案件處理辦法第十九條，裁定如
    主文。
中    華    民    國    九   十   一    年     五     月    十    三    日
                             台灣板橋地方法院交通法庭
                                 法  官  潘  長  生
右正本證明與原本無異。
如不服本裁定，應於裁定送達後五日內向本院提出抗告狀。
                                 書記官  王  增  華
中      華      民      國    九 十 一    年     五     月    十  四    日
